【裁判字號】    99,交抗,876
【裁判日期】    990304
【裁判案由】    違反道路交通管理處罰條例
【裁判全文】
臺灣高等法院刑事裁定                 99年度交抗字第876號
抗  告  人
即受處分人  甲○○
上列抗告人因違反道路交通管理處罰條例案件，不服臺灣板橋地
方法院99年度交聲字第192號，中華民國99年1月28日所為裁定，
提起抗告，本院裁定如下：
    主  文
抗告駁回。
    理  由
一、按受處分人，不服第8條主管機關所為之處罰，得於接到裁
    決書之翌日起20日內，向管轄地方法院聲明異議；交通法庭
    認聲明異議不合法律上之程式或其異議權已經喪失者，應以
    裁定駁回之，道路交通管理處罰條例第87條第1項、道路交
    通案件處理辦法第18條前段分別定有明文。故受處分人自應
    於上開規定之期間內向法院聲明異議，倘受處分人逾期異議
    ，即於法不合，法院自應裁定駁回。次按違反道路交通管理
    事件統一裁罰標準及處理細則第5條規定，處理違反道路交
    通管理事件，有關文書之送達程序，依行政程序法之規定；
    再按，送達於應受送達人之住居所、事務所或營業所為之；
    於送達處所不獲會晤應受送達人時，得將文書付與有辨別事
    理能力之同居人、受僱人或應送達處所之接收郵件人員，行
    政程序法第72條第1項前段、第73條第1項定有明文。末按依
    道路交通管理處罰條例第87條規定向管轄法院聲明異議之期
    間，自裁決送達之翌日起算，並得依法扣除在途期間及聲請
    回復原狀，道路交通案件處理辦法第12條亦定有明文，而此
    在途期間之計算，依「法院訴訟當事人在途期間標準」定之
    。
二、經查：原處分機關將本件裁決書交寄郵政機關於民國98 年
    12月23日掛號送達於抗告人即受處分人甲○○位於臺北縣板
    橋市○○路○段182巷5弄28號之住所（異議人戶籍地亦為此
    址），因未獲會晤本人，郵政機關即將該裁決書付與有辨別
    事理能力之同居人等情，有戶籍資料查詢結果表、送達證書
    一紙附卷可稽，揆諸前揭法條規定，上開送達程序於法並無
    不合，本件裁決書即已於98年12月23日發生合法送達之效力
    ，當無疑義。是以受處分人如對上開裁決書不服欲提起異議
    ，其20日之合法提出異議期間應自98年12月24日（即收受裁
    決書之翌日）起算，加計2日在途期間，本件聲明異議期間
    應至99年1月14日屆滿，然本件受處分人遲至99年1月18日始
    向原處分機關聲明異議（99年1月16日交寄、99年1月18日送
    達於原處分機關），有異議人信封上之郵戳及聲明異議狀上
    原處分機關之收狀日期戳章在卷可憑，顯逾法定之20日異議
    期間無疑。據此，本件聲明異議不合法律上程式，且無從補
    正，揆諸首開說明，異議人之聲明異議於法未合，原審法院
    因而駁回其聲明異議，於法尚無不合。抗告意旨雖稱其實際
    收到裁決書為98年12月25日，並未逾20日之聲明異議期間云
    云。惟查，上開原處分機關送達裁決書之程序既合於送達之
    規定，仍應以原裁決書合法送達之時間，計算其異議期間無
    疑。綜上，本件抗告為無理由，應予駁回。
據上論結，應依道路交通案件處理辦法第26條，刑事訴訟法第41
1條前段，裁定如主文。
中    華    民    國    99    年    3     月    4     日
                  刑事第八庭審判長法  官  張傳栗
                                  法  官  蔡光治
                                  法  官  劉嶽承
以上正本證明與原本無異。
不得抗告。
                                  書記官  何仁崴
中    華    民    國    99    年    3     月    4     日

司法院資訊處製作；財團法人民間司法改革基金會備份。
